臺灣高雄地方法院民事判決　　　　　　108年度勞訴字第133號
原　　　告　翁馨嬪　
　　　　　　李麗美　
　　　　　　徐淑芬　


　　　　　　鄭衣宸　
共　　　同
訴訟代理人　陳樹村律師
　　　　　　孫暐琳律師

被　　　告　友康國際股份有限公司

法定代理人　蔡蕙玲　
訴訟代理人　邱俐馨律師
　　　　　　陳依萍　
　　　　　　黃筠方　
　　　　　　周正筌　
　　　　　　吳煜德　
上列當事人間給付工資等事件，本院於民國111年1月18日言詞辯
論終結，判決如下：
  主  文
被告應給付原告翁馨嬪新台幣壹拾捌萬捌仟玖佰肆拾柒元、原告
李麗美新台幣壹拾肆萬參仟伍佰柒拾柒元、原告徐淑芬新台幣壹
拾貳萬參仟零伍拾參元、原告鄭衣宸新台幣貳萬肆仟肆佰壹拾貳
元，及各自民國一○八年十一月六日起至清償日止，按年息百分
之五計算之利息。
原告其餘之訴駁回。
訴訟費用由被告負擔百分之十二，餘由原告負擔。
本判決所命第一項給付得假執行。但被告各以新臺幣壹拾捌萬捌
仟玖佰肆拾柒元、壹拾肆萬參仟伍佰柒拾柒元、壹拾貳萬參仟零
伍拾參元、貳萬肆仟肆佰壹拾貳元，為原告翁馨嬪、李麗美、徐
淑芬、鄭衣宸預供擔保，得免為假執行。
  事實及理由
一、原告主張：翁馨嬪自民國101年5月1日起至108年5月12日、
    李麗美自102年4月1日起至106年7月5日、106年10月1日至
    108年5月3日止、徐淑芬自101年9月1日起至107年6月5日止
    、鄭衣宸自100年5月11日起至105年3月10日止前後受僱於同
    一雇主瑞康公司及被告，擔任百貨專櫃銷售人員，工作地點
    及時間依當月班表而定，工作時間不限於平常日（周一至周
    五），亦包括休息日、例假日及國定假日，然被告自原告任
    職日起，即有未給付加班費、休例假日出勤工資、國定假日
    出勤工資及特別休假未休工資等情。被告尚積欠原告如附表
    一所示金額，爰依附表一所示請求權，提起本訴，並聲明：
    ㈠被告應給付原告翁馨嬪新台幣（下同）1,195,001元，暨
    自起訴狀送達翌日起至清償日止，按年息百分之五計算之利
    息。㈡被告應給付原告李麗美687,440元，暨自起訴狀送達
    翌日起至清償日止，按年息百分之五計算之利息。㈢被告應
    給付原告徐淑芬976,765元，暨自起訴狀送達翌日起至清償
    日止，按年息百分之五計算之利息㈣被告應給付原告鄭衣宸
    106,945元，暨自起訴狀送達翌日起至清償日止，按週年利
    率百分之五計算之利息（本院卷八第329、330頁）。
二、被告則以：㈠本件原告任職期間實際領取之薪資已高於勞基
    法所定基本工資及以基本工資計算加班費之總額，應不得再
    行請求給付加班費。㈡退步言，縱（假設，非自認）認為應
    實質審認原告所提表格，原告計算亦有諸多違誤之處，本件
    業績獎金係以站櫃團隊達成發放獎金標準為前提，而非僅以
    個人表現與勞務提供作為判準，難認屬於工資，另原告徐淑
    芬、鄭衣宸請求106年前特別休假工資亦無理由。㈢原告104
    年以前（含104年)之出勤紀錄因適用舊法僅需保存一年，被
    告基於儲存空間考量已加以銷毀，本件打卡紀錄上之空白缺
    漏未顯示打卡時間之部分則係原告自身疏漏，非可歸責於被
    告，被告已於原告任職期間結算加班費予原告。㈣本件原告
    就103年10月9日前之工資等主張均罹於時效，被告對此行使
    時效抗辯權語置辯，並聲明：原告之訴駁回。
三、兩造不爭執事項（本院卷八第331、332頁）：
  ㈠原告翁馨嬪自101年5月1日起至108年5月12日止；原告李麗
    美自102年4月1日起至106年7月5日、106年10月1日起至108
    年5月3日止；原告徐淑芬自101年9月1日起至107年6月5日止
    ；原告鄭衣宸自101年9月1日起至107年6月5日止；原告鄭衣
    宸自100年5月11日起至105年3月10日止，均受僱於屬同一雇
    主之被告公司及瑞康公司，擔任百貨銷售人員，工作地點及
    時間依班表而定。
  ㈡被告公司為綜合商品零售業，於86年12月6日經中央主管機
    關指定得適用彈性工時之行業；被告公司於105年1月12日經
    勞資會議同意，自105年1月15日起採勞動基準法（下稱勞基
    法）第30條之1規定之四週變形工時。
  ㈢本件延長工時之計算，出勤時數達4.5小時，扣除0.5小時；
    出勤時數達9小時以上，扣除1.5小時計算當日工時（見110
    年12月10日言詞辯論筆錄第4頁）。
  ㈣本件國定假日、特休未休當初出勤之延長工時加班費與平日
    延長工時加班費計算方式相同（見110年12月10日言詞辯論
    筆錄第4頁）。
  ㈤伙食津貼列入工資計算項目（見110年12月29日言詞辯論筆
    錄第3至4頁）。
  ㈥被告收受調解通知協議於108年6月3日為收受日。
  ㈦徐淑芬於101年9月1日任職，105年部分，105年3月1日至105
    年3月7日、105年3月14日、105年6月13日、105年6月17日、
    105年6月20日、105年6月21日、105年6月27日至105年6月30
    日，共休16日，106年9月1日至107年8月31日之特休15天未
    給付。契約終止前最近一個月正常工作時間所得之工資如未
    計入業績獎金為31,980元。
  ㈧被告已給付原告徐淑芬106年3月之加班費，同意扣除年假75
    小時之7,407元。
四、本件爭點（本院卷八第331頁背面）：
  ㈠原告翁馨嬪請求被告給付1,195,001元，有無理由？
  ㈡原告李麗美請求被告給付687,440元，有無理由？
  ㈢原告徐淑芬請求被告給付976,765元，有無理由？
  ㈣原告鄭衣宸請求被告給付106,945元，有無理由？
五、本院之判斷：
  ㈠本件原告請求附表一金額，性質係屬薪資，為民法第126條
    所規定不及1年之定期給付債權，因5年間不行使，其請求權
    消滅。原告翁馨嬪、李麗美係於108年5月28日勞資爭議調解
    時，對被告主張任職期間之延長工時工資，有該日高雄市政
    府勞工局勞資爭議調解紀錄附卷可稽（本院卷一第267至271
    頁），兩造合意被告於108年6月3日收受調解通知協議（本
    院卷四第51頁），依上開規定，翁馨嬪、李麗美就108年6月
    3日回溯5年即103年6月3日以前之加班費請求權，始因罹於
    時效而消滅，而徐淑芬、鄭衣宸係於108年10月9日起訴，就
    108年10月9日回溯5年即103年10月9日以前之加班費請求權
    ，始因罹於時效而消滅，合先敘明。
  ㈡原告請求附表一金額有無理由？
  ⒈原告請求附表一延長工時加班費欄、休息日出勤工資欄所示
    加班費有無理由？
  ①按就原告主張其得請領延長工時加班費期間之勞基法就延長
    工時工資之修正沿革如下：
  ⑴105年1月1日前之勞基法第30條原規定：勞工每日正常工作
    時間不得超過8小時，每二週工作總時數不得超過84小時。
  ⑵104年6月3日修正，自105年1月1日施行之勞基法第30條第1項
    規定：「勞工正常工作時間，每日不得超過8小時，每週不得
    超過40小時」。
  ⑶105年12月21日修正前勞基法第24條規定：「雇主延長勞工
    工作時間者，其延長工作時間之工資依左列標準加給之：一
    、延長工作時間在二小時以內者，按平日每小時工資額加給
    三分之一以上。二、再延長工作時間在二小時以內者，按平
    日每小時工資額加給三分之二以上。三、依第三十二條第三
    項規定，延長工作時間者，按平日每小時工資額加倍發給之
    。」
  ⑷105年12月21日修正、105年12月23日施行之勞基法第24條規
    定：「雇主延長勞工工作時間者，其延長工作時間之工資依
    下列標準加給：一、延長工作時間在二小時以內者，按平日
    每小時工資額加給三分之一以上。二、再延長工作時間在二
    小時以內者，按平日每小時工資額加給三分之二以上。三、
    依第三十二條第三項規定，延長工作時間者，按平日每小時
    工資額加倍發給。雇主使勞工於第三十六條所定休息日工作
    ，工作時間在二小時以內者，其工資按平日每小時工資額另
    再加給一又三分之一以上；工作二小時後再繼續工作者，按
    平日每小時工資額另再加給一又三分之二以上。前項休息日
    之工作時間及工資之計算，四小時以內者，以四小時計；逾
    四小時至八小時以內者，以八小時計；逾八小時至十二小時
    以內者，以十二小時計。」
  ⑸107年1月31日修正公布、107年3月1日施行之勞基法第24條
    則規定：「雇主延長勞工工作時間者，其延長工作時間之工
    資，依下列標準加給：一、延長工作時間在二小時以內者，
    按平日每小時工資額加給三分之一以上。二、再延長工作時
    間在二小時以內者，按平日每小時工資額加給三分之二以上
    。三、依第三十二條第四項規定，延長工作時間者，按平日
    每小時工資額加倍發給。雇主使勞工於第三十六條所定休息
    日工作，工作時間在二小時以內者，其工資按平日每小時工
    資額另再加給一又三分之一以上；工作二小時後再繼續工作
    者，按平日每小時工資額另再加給一又三分之二以上。」
  ②按雇主應置備勞工出勤紀錄，並保存5年，勞基法第30條第5
    項定有明文。原告於108年10月9日向本院提起本訴，依前揭
    勞基法第23條第2項規定，被告並無保存原告103年10月8日
    前出勤紀錄之義務，原告未舉證證明103年10月8日前出勤紀
    錄部分，除被告不爭執外，原告請求難認有據。
  ③兩造對原證8.9.10.11出勤打卡起訖紀錄並不爭執（本院卷
    三第559頁背面），參酌原告所提原證8.9.10.11出勤打卡起
    訖紀錄及被告所提原告出勤紀錄（本院卷三第79至191、247
    、257至291、306至309、312、315、318、322、325、328、
    335、342、348、353、357、360、366、369、374、378、
    381、384、388、392、396、400、402、403、407、409、
    413、415、418、421、424、426、432、436、438、439、
    442、443、446、447、449、451、452、455、457至460、
    463、465、468、470、471、473、475、477、480、482、
    483、485、487、489、492、494、495頁背面、496、498、
    499、502、504、505、507、509、512、516、517、519至
    521、524、527、529、532、536、538、541、543、547至
    554頁、本院卷八第45至127頁），上開出勤紀錄係被告自行
    製作會計總表，至原告無打卡紀錄，被告記載時數之情形，
    被告雖辯稱無打卡資料時數不計入工作時數云云，然被告既
    已承認原告時數欄之工作時數，本院認原告工作時數不以打
    卡資料為限，被告自行所列時數亦應計入原告工作時數。又
    兩造於本院109年7月7日言詞辯論期日合意南部辦公室時數
    列屬非工作時數（本院卷四第40頁），原告嗣後又列入工作
    時數，本院認為原告此部分違反禁反言原則，有關「南部辦
    公室」時數本院認依兩造合意不列工作時數。另兩造合意工
    作時數4.5小時扣0.5小時休息時間，9小時以上扣1.5小時休
    息時間，原告工作時數如附件二至五「實際工作時數」欄所
    示。
  ④原告主張業績獎金應列入工資計算附表一之加班工資等語，
    被告則辯：同意伙食津貼列入平日工資，惟不同意業績獎金
    列入平日工資等語。所謂「平日工資」，係指勞工在每日正
    常工作時間內所得之報酬，與計算退休金基數標準之「平均
    工資」，係以計算事由發生之當日前六個月內所得工資總額
    除以該期間之總日數所得之金額，尚有不同。依勞基法第24
    條規定，加班費係按「平日工資」加給3分之1至3分之2以上
    發給。所謂「平日工資」，係指勞工在每日正常工作時間內
    每小時所得之報酬，但延長工作時間之工資及休假日、例假
    日工作加給之工資均不計入（勞動部77年7月15日台勞動
    二字第14007號函參照）。核與計算退休金基數標準之「平
    均工資」，係以計算事由發生之當日前6個月內所得工資總
    額（含屬工資性質之給付、獎金、其他替代所得....等）除
    以該期間之總日數所得之金額，有所不同。而假日加班與平
    日延長工作時間均係於正常工作時間之外增加工作時間，兩
    者性質相同，故假日工作應加倍發給之工資，仍應以平日工
    資額為加倍給付標準。至特休未休發給工資，依勞基法施行
    細則第24條之1規定，亦係以正常工作時間所得之工資計發
    。原告任職期間領取薪資明細，尚有每月金額不等之業績獎
    金，惟該業績獎金原告無法證明係每日正常工作時間內所得
    之報酬，原告將業績獎金平均列入平日工資，顯以平均工資
    之計算方式取代平日工資，難認有據。依卷附薪資單所示，
    原告平日工資如附表六所示，參以如附件二至五原告「實際
    工作時數」欄所示，以該月平日工資及加班時薪計算時數後
    ，原告延長工時加班費分別如附表二至五「加班費」欄、「
    超過84小時部分加班費」欄、「超過160小時部分加班費」
    欄、「休息日出勤工資」欄下「總計」欄所示（計算項目參
    酌本院卷八第311、313頁）。
  ⒉原告請求附表一例假日出勤工資欄、國定假日出勤工資欄所
    示加班費有無理由？
  ①按就原告主張其得請領例假日、國定假日出勤工資期間之勞
    基法就例假日、國定假日出勤工資之修正沿革如下：
  ⑴勞基法第39條規定：「第三十六條所定之例假、休息日、第
    三十七條所定之休假及第三十八條所定之特別休假，工資應
    由雇主照給。雇主經徵得勞工同意於休假日工作者，工資應
    加倍發給。因季節性關係有趕工必要，經勞工或工會同意照
    常工作者，亦同。」
  ⑵105年12月21日修正前勞基法第37條規定：「紀念日、勞動
    節日及其他由中央主管機關規定應放假之日，均應休假。」
  ⑶107年1月31日修正前及現行勞基法第37條規定：「內政部所
    定應放假之紀念日、節日、勞動節及其他中央主管機關指定
    應放假之日，均應休假。中華民國一百零五年十二月六日修
    正之前項規定，自一百零六年一月一日施行。」
  ②依卷附薪資單（出處參附表六所示），原告平日工資如附表
    六所示，參以原告例假日出勤、國定假日出勤如附件二至五
    「例假日出勤工資」欄、「國定假日出勤工資」欄所示，以
    該月平日工資計算日數後，原告例假日出勤工資、國定假日
    出勤工資如附表二至五「例假日出勤工資」欄、「國定假日
    出勤工資」下「總計」欄所示。
  ⒊原告請求附表一特別休假出勤工資欄所示加班費有無理由？
  ①勞基法第38條第1、4項規定：「勞工在同一雇主或事業單位
    ，繼續工作滿一定期間者，應依下列規定給予特別休假：一
    、六個月以上一年未滿者，三日。二、一年以上二年未滿者
    ，七日。三、二年以上三年未滿者，十日。四、三年以上五
    年未滿者，每年十四日。五、五年以上十年未滿者，每年十
    五日。六、十年以上者，每一年加給一日，加至三十日為止
    。…勞工之特別休假，因年度終結或契約終止而未休之日數
    ，雇主應發給工資。但年度終結未休之日數，經勞雇雙方協
    商遞延至次一年度實施者，於次一年度終結或契約終止仍未
    休之日數，雇主應發給工資。」，而發給工資之基準，應按
    勞工未休畢之特別休假日數，乘以其一日工資計發；一日工
    資則係其為計月者，為年度終結或契約終止前最近一個月正
    常工作時間所得之工資除以三十所得之金額，亦經勞基法施
    行細則第24之1條第2項第1款第1、2目規定明確。
  ②原告徐淑芬、鄭衣宸依勞基法第38條第4項規定請求被告給
    付附表一特別休假出勤工資欄所示之特休未休工資，然該規
    定係自106年1月1日起始施行，原告徐淑芬、鄭衣宸就106年
    1月1日前特休未休不得據以請求給付；又依106年1月1日前
    有效之行政院勞工委員會（現改制為勞動部）79年12月27日
    台勞動二字第21776號函釋之反面解釋，勞動契約之終止
    如係不可歸責於雇主之原因，雇主於勞工離職時無給付未休
    特別休假工資之義務，兩造間之勞動契約既非因可歸責於被
    告之事由而終止，原告徐淑芬、鄭衣宸無從請求給付106年1
    月1日前特休未休工資。至原告徐淑芬106年1月1日後特休未
    休工資部分，徐淑芬於101年9月1日任職，105年部分，105
    年3月1日至105年3月7日、105年3月14日、105年6月13日、
    105年6月17日、105年6月20日、105年6月21日、105年6月27
    日至105年6月30日，共休16日，106年9月1日至107年8月31
    日之特休15天未給付，契約終止前最近一個月正常工作時間
    所得之工資如未計入業績獎金為31,980元一節，為兩造所不
    爭執（本院卷八第331頁），徐淑芬契約終止前最近一個月
    之日薪為1,066元（計算式：31,980元÷30＝1066），其得
    向被告請求之特別休假未休工資應為15,990元（計算式：
    1,066元×15天＝15,990元），逾此部分，並無理由。
  ⒋原告徐淑芬請求附表一通勤時數津貼欄所示加班費有無理由
    ？
    原告徐淑芬主張依工作規則請求附表一欄通勤時數津貼欄所
    示加班費，惟查，依卷附工作規則記載係給予通勤人員休假
    時數並非加班費，有工作規則附卷可稽（本院卷四第79頁）
    ，原告徐淑芬上開請求，亦屬無據。
  ⒌原告雖主張任職期間原告翁馨嬪、李麗美、徐淑芬、鄭衣宸
    受領加班費金額分別為199,475元、31,202元、69,347元、0
    元等語，並提出原證12、17至19自製總表為憑，被告否認上
    開總表，並辯稱已給付加班費如附表八所示，已給付原告徐
    淑芬106年3月之加班費，同意扣除年假75小時之7,407元等
    語，並提出薪資單為憑（出處詳如附表六所載），原告所提
    自製總表除原證32外，原告並未舉證以實其說，依卷附薪資
    單明細所載加班費金額，除原告徐淑芬106年3月加班費扣除
    年假75小時之7,407元外，堪認被告於原告任職期間已給付
    加班費如附表八所示。
  ⒍綜上，原告得請求金額合計如附表七（八）欄所示，扣除被
    告已給付原告加班費如附表八「總額」欄所示後，原告得請
    求金額如附表九「應付」欄所示。
  ㈢至被告雖辯稱：本件原告任職期間實際領取之薪資已高於勞
    基法所定基本工資及以基本工資計算加班費之總額，應不得
    再行請求給付加班費云云。惟：
  ⒈按「倘兩造協議被上訴人給付之薪資內容，不包括假日、平
    日值班之加班費，上訴人亦不得依勞基法第二十四條、第三
    十九條請求給付延長工時之工資，該協議是否未違反強制規
    定？即有待研求」（最高法院106年度台上字第824號民事判
    決要旨參照）。
  ⒉依卷附薪資單（出處詳如附表六），加班費與業績獎金係不
    同項目，難認兩造已協議績效獎金替代加班費之給付，或被
    告給付薪資內容已包括勞基法第24、30、37、38、39請求給
    付延長工時之工資，被告上開所辯，並不足採。
六、綜上所述，原告依附表一所示請求權，各請求被告給付如附
    表九「應付」欄所示金額，及自起訴狀繕本送達之翌日即
    108年11月6日（本院卷一第89頁）起至清償日止，按年息5
    ％計算之利息，為有理由，應予准許，逾此範圍之請求，為
    無理由，應予駁回。又本件係就勞工之給付請求，為雇主敗
    訴之判決，依勞動事件法第44條第1項規定，依職權宣告假
    執行，並依同條第2項規定，職權宣告被告預供擔保後，得
    免為假執行。
七、本件事證已臻明確，兩造其餘攻擊防禦方法及所提證據，經
    審酌後認均與本院前述判斷不生影響，爰不一一論述。
八、據上論結，本件原告之訴為一部有理由，一部無理由，依民
    事訴訟法第79條，判決如主文。
中    華    民    國   111    年    1     月    27    日
                  勞動法庭      法  官  吳芝瑛
以上正本係照原本作成。
如對本判決上訴，須於判決送達後20日內向本院提出上訴狀。如
委任律師提起上訴者，應一併繳納上訴審裁判費。
中    華    民    國   111    年    1     月    27    日
                                書記官  劉玟君
附表一
┌────┬────┬────┬────┬────┬────┬────┬─────┐
│項目    │  期間  │  期間  │  期間  │  期間  │  期間  │  期間  │請求總金額│
│        ├────┼────┼────┼────┼────┼────┤合計      │
│        │延長工時│休息日出│例假日出│國定假日│特別休假│通勤時數│          │
│        │加班費( │勤工資  │勤工資  │出勤工資│出勤工資│津貼    │          │
│        │含用餐費│        │        │        │        │        │          │
│        │)       │        │        │        │        │        │          │
├────┼────┴────┴────┴────┴────┴────┼─────┤
│翁馨嬪  │                 103年5月1日-108年5月12日                 │1,195,001 │
├────┼────┬────┬────┬────┬────┬────┤元        │
│        │65萬8094│25萬3537│16萬2494│12萬876 │和解    │-       │          │
├────┼────┴────┴────┴────┴────┴────┼─────┤
│李麗美  │    103年5月1日-106年7月5日、106年10月1日-108年5月3日     │687,440元 │
├────┼────┬────┬────┬────┬────┬────┤          │
│        │39萬1234│19萬5318│1萬4507 │8萬6381 │和解    │-       │          │
├────┼────┴────┴────┴────┴────┴────┼─────┤
│徐淑芬  │                103年5月1日-107年6月5日                   │976,765元 │
├────┼────┬────┬────┬────┬────┬────┤          │
│        │36萬1183│21萬2222│12萬494 │7萬3530 │4萬1800 │16萬7536│          │
├────┼────┴────┴────┴────┴────┴────┼─────┤
│鄭衣宸  │                103年5月1日-105年3月10日                  │106,945元 │
├────┼────┬────┬────┬────┬────┬────┤          │
│        │8萬8565 │137     │7648    │10595   │-       │-       │          │
├────┼────┴────┴────┴────┴────┴────┼─────┤
│請求權基│原告與被告公司間之勞動契約                                │          │
│礎      │                                                          │          │
├────┼────┬────┬────┬────┬────┬────┼─────┤
│103年(  │勞基法第│勞基法第│勞基法第│勞基法第│勞基法第│勞基法第│          │
│102年12 │21條第1 │24條第2 │39條、24│37條    │38條第4 │21條第1 │          │
│月11日修│項、第24│項、39條│條      │        │項細則24│項、勞  │          │
│正)     │條、勞基│        │        │        │-1條、24│基法施行│          │
│        │法施行細│        │        │        │-2條    │細則第19│          │
│        │則第20-1│        │        │        │        │條      │          │
│        │條      │        │        │        │        │        │          │
├────┼────┼────┼────┼────┼────┼────┼─────┤
│105年12 │        │        │勞基法第│        │        │        │          │
│月23日實│        │        │36條、40│        │        │        │          │
│施一例一│        │        │條      │        │        │        │          │
│休      │        │        │        │        │        │        │          │
└────┴────┴────┴────┴────┴────┴────┴─────┘
附表七：
┌─┬─────┬──────┬──────┬──────┬──────┬──────┬─────┬─────┐
│  │  (一)    │    (二)    │   (三)     │    (四)    │   (五)     │   (六)     │  (七)    │   (八)   │
├─┼─────┼──────┼──────┼──────┼──────┼──────┼─────┼─────┤
│  │105.01.01 │105.01.01前 │105.01.01前 │105.01.01前 │105.01.01前 │105.01.01前 │特別休假  │  合  計  │
│  │前加班費  │超過84小時部│休息日出勤工│例假日出勤工│之國定假日出│總計        │出勤工資  │          │
│姓│          │分加班費    │資          │資          │勤工資      │            │          │          │
│  ├─────┼──────┼──────┼──────┼──────┼──────┤          ├─────┤
│  │105.01.01 │105.01.01後 │105.01.01後 │105.01.01後 │105.01.01後 │105.01.01後 │          │          │
│名│後至離職日│至離職日超過│至離職日休息│至離職日例假│至離職日國定│至離職日總計│          │          │
│  │加班費    │160小時部分 │日出勤工資  │日出勤工資  │假日出勤工資│            │          │          │
│  │          │加班費      │            │            │            │            │          │          │
├─┼─────┼──────┼──────┼──────┼──────┼──────┼─────┼─────┤
│翁│67,022元  │34,848元    │5,191元     │13,666元    │18,562元    │139,289元   │          │          │
│馨├─────┼──────┼──────┼──────┼──────┼──────┼─────┤470,729元 │
│嬪│9,486元   │117,211元   │97,592元    │56,744元    │50,407元    │331,440元   │          │          │
├─┼─────┼──────┼──────┼──────┼──────┼──────┼─────┼─────┤
│李│14,428元  │1,751元     │0元         │826元       │4,094元     │21,099元    │          │          │
│麗├─────┼──────┼──────┼──────┼──────┼──────┼─────┤249,036元 │
│美│7,475元   │62,598元    │91,156元    │23,330元    │43,378元    │227,937元   │          │          │
├─┼─────┼──────┼──────┼──────┼──────┼──────┼─────┼─────┤
│徐│27,034元  │12,749元    │4,064元     │22,711元    │9,665元     │76,223元    │          │          │
│淑├─────┼──────┼──────┼──────┼──────┼──────┤15,990元  │202,383元 │
│芬│2,557元   │23,486元    │47,419元    │26,633元    │10,075元    │110,170元   │          │          │
├─┼─────┼──────┼──────┼──────┼──────┼──────┼─────┼─────┤
│鄭│17,444元  │5,735元     │0元         │963元       │0元         │24,142元    │          │          │
│衣├─────┼──────┼──────┼──────┼──────┼──────┼─────┤30,856元  │
│宸│448元     │1,503元     │1,251元     │0元         │3,512元     │6,714元     │          │          │
└─┴─────┴──────┴──────┴──────┴──────┴──────┴─────┴─────┘
附表八：被告已付款項 (單位：元)
┌────┬────┬────┬────┬────┐
│年月    │翁馨嬪  │李麗美  │徐淑芬  │鄭衣宸  │
├────┼────┼────┼────┼────┤
│103年3月│18,557  │        │        │        │
├────┼────┼────┼────┼────┤
│103年6月│3,973   │        │        │        │
├────┼────┼────┼────┼────┤
│103年9月│1,620   │        │        │        │
├────┼────┼────┼────┼────┤
│103年12 │17,511  │        │        │        │
│月      │        │        │        │        │
├────┼────┼────┼────┼────┤
│104年3月│11,875  │        │3,230   │1,705   │
├────┼────┼────┼────┼────┤
│104年6月│10,511  │        │6,261   │1,420   │
├────┼────┼────┼────┼────┤
│104年9月│8,807   │        │4,020   │909     │
├────┼────┼────┼────┼────┤
│104年12 │13,362  │        │14,293  │        │
│月      │        │        │        │        │
├────┼────┼────┼────┼────┤
│105年3月│11,281  │4,162   │3,590   │2,410   │
├────┼────┼────┼────┼────┤
│105年6月│6,548   │3,176   │4,557   │        │
├────┼────┼────┼────┼────┤
│105年9月│6,131   │7,995   │-14,569 │        │
├────┼────┼────┼────┼────┤
│105年12 │18,274  │13,362  │2,555   │        │
│月      │        │        │        │        │
├────┼────┼────┼────┼────┤
│106年3月│9,377   │10,131  │6,158   │        │
│        │        │        │(13,565 │        │
│        │        │        │扣除    │        │
│        │        │        │7,407後)│        │
├────┼────┼────┼────┼────┤
│106年6月│14,733  │514     │714     │        │
├────┼────┼────┼────┼────┤
│106年9月│25,071  │        │10,500  │        │
├────┼────┼────┼────┼────┤
│106年12 │25,752  │8,171   │16,857  │        │
│月      │        │        │        │        │
├────┼────┼────┼────┼────┤
│107年3月│31,378  │14,013  │4,722   │        │
├────┼────┼────┼────┼────┤
│107年6月│929     │3,600   │9,299   │        │
├────┼────┼────┼────┼────┤
│107年9月│5,448   │8,286   │        │        │
├────┼────┼────┼────┼────┤
│107年12 │17,952  │15,200  │7,143   │        │
│月      │        │        │        │        │
├────┼────┼────┼────┼────┤
│108年3月│17,333  │9,657   │        │        │
├────┼────┼────┼────┼────┤
│108年4月│        │2,208   │        │        │
├────┼────┼────┼────┼────┤
│108年5月│5,359   │3,604   │        │        │
├────┼────┼────┼────┼────┤
│108年6月│        │1,380   │        │        │
├────┼────┼────┼────┼────┤
│ 總 額  │281,782 │105,459 │79,330  │6,444   │
└────┴────┴────┴────┴────┘
  附表九：(附表七-附表八=應付)
┌───┬──────┬───────┬─────┐
│姓名  │附表七合計  │附表八被告已付│ 應付     │
├───┼──────┼───────┼─────┤
│翁馨嬪│470,729元   │281,782元     │188,947元 │
├───┼──────┼───────┼─────┤
│李麗美│249,036元   │105,459元     │143,577元 │
├───┼──────┼───────┼─────┤
│徐淑芬│202,383元   │79,330元      │123,053元 │
├───┼──────┼───────┼─────┤
│鄭衣宸│30,856元    │6,444 元      │24,412元  │
└───┴──────┴───────┴─────┘